# 关于盈余公积的计提

提问人：南茜 时间：2017-12-23 10:43:07
现公司的注册资本是 1000 万，截止 2016 年 12 月 31 日的盈余公积是 450 万元， 2017 年度净利润是 2000 万元，按10%计提盈余公积。
2017 年如完全按10%计提，则盈余公积金为 450 万+200万=650万元，已超过注册资本的50%。现公司的外部会计师提出， 2017 年度可以不按10%计提，只计提 50 万元，即450+50=500万元，达到注册资本的50%，但集团财务部不认可此做法，要求 2017 年必须完全按10%计提，即使已超过注册资本的50%。 请问陈版， 2017 年度能否只计提 50 万元即可？

回答人：chenyiwei
公司法规定“公司法定公积金累计额为公司注册资本的百分之五十以上的，可以不再提取”，请注意这里的规定是“可以”而不是“必须”。如果仅提取到 500 万元为止，则应有该公司股东会的明确决议。在没有明确决议的情况下，继续按本年净利润的10%提取。